臺灣高等法院交通事件裁定　　　　　　　　　　　　九十三年度交抗字第四二九號
　　抗　告　人　甲○○
　　即受處分人
右抗告人因違反道路交通管理處罰條例案件，不服臺灣士林地方法院九十三年度交聲
字第一四三號，中華民國九十三年四月十九日所為裁定（原處分機關案號：臺北市交
通事件裁決所北市裁三字第裁二二Ａ三Ｊ二二四二九八號），提起抗告，本院裁定如
左：
    主      文
抗告駁回。
    理      由
一、受處分人甲○○所有車號九Ｄ─四六０號營業小客車，於民國九十二年十二月四
    日九時十七分許，在臺北市○○街十一號前，經警逕行舉發在禁止臨時停車處所
    停車，經臺北市交通事件裁決所依道路交通管理處罰條例第五十六條第一項第一
    款規定處罰鍰九百元。
二、受處分人聲明異議意旨略以：通知單及裁決書的舉發違規事實不相同，因道路交
    通安全規則第一百十一條第一項第二款交岔路口十公尺內「不得」臨時停車，和
    道路交通管理處罰條例第五十六條第一項第一款「禁止」臨時停車文字有別，原
    處分機關不思辨禁止和不得二字文字差異，本案適法性有問題。又紅線係私繪，
    處分機關並不否認。且浦城街十一號禁止右轉到羅斯福路二段一０一巷，一０一
    巷也禁止左轉到浦城街，其所停車地點並不會妨礙轉彎車輛駕駛人之視線及判斷
    ，致生交通事故云云。
三、原法院以：受處分人所有前開車號營業小客車於右揭時地，在交岔路口十公尺內
    違規停車之事實，有臺北市政府警察局交通大隊九十三年三月三十日北市警交大
    三字第０九三六一七九九六００號函檢附之採證照片附卷可稽，且查本件臺北市
    政府警察局舉發違反道路交通事件通知單（下稱舉發通知單）所記載之違規事實
    為「在交岔路口十公尺內停車」，而依道路交通安全規則第一百十一條第一項第
    二款及第一百十二條第一項第一款之規定，交岔路口十公尺內即為禁止停車之處
    所，已如前述，則本件裁決書所記載之違規事實「在禁止臨時停車處所停車」，
    與舉發通知單實屬一致，受處分人徒以文字有所差異等語置辯，尚無可採。按道
    路交通安全規則第一百十一條第一項第二款及第一百十一條第一項第三款，分別
    將交岔路口十公尺內及設有禁止臨時停車標誌、標線處所，併列為不得臨時停車
    之處所，依其規範模式，顯見其所稱禁止停車之處所，應有二種不同之性質，即
    一為經主管機關為顧及交通順暢、安全之考量，劃設標線或設置標誌後始禁止停
    車之處所；另為交岔路口十公尺內禁止臨時停車處所，此處所本質上即屬禁止停
    車之處所，自不待主管機關劃設或設置標線、標誌，若有所劃設或設置，則僅具
    有提醒、督促駕駛人注意之作用而已，故凡交岔路口十公尺內均屬道路交通管理
    處罰條例第三條第一款所規定之道路，均應依道路交通管理處罰條例第五十六條
    第一項第一款之規定處分，故異議人辯稱該處紅線係屬私繪乙節，與本件違規事
    實是否成立尚屬無涉。再按道路交通安全規則第一百十一條第二款將交岔路口十
    公尺內列為不得臨時停車之處所，揆其立法目的，除係為避免影響行進中車輛轉
    彎時之視野，並免除行進中車輛轉彎之困擾外，對於直行車輛而言，因行經交岔
    路口時，直行車輛駕駛人之注意力須集中於觀察相交會道路來車之動向，故在交
    岔路口一定範圍內（現行法規即定為十公尺內）必須保持淨空，使直行車輛之駕
    駛人無需分散注意力，去處理在上開範圍內臨時停車或停車車輛之突發狀況（如
    駕駛人開啟車門或起步等），進而維持交岔路口交通動線之流暢，減少阻塞狀況
    。是以道路交通安全規則第一百十一條第二款之規範保護範圍，應兼及於轉彎車
    輛及直行車輛。受處分人以其主觀認知，辯稱其停車之處所未妨害轉彎車輛之視
    野及判斷云云，既無客觀事證可資佐憑，復未慮及在交岔路口直行車輛亦應受保
    護，是以受處分所辯，並無可採。原處分機關依道路交通管理處罰條例第五十六
    條第一項第一款規定裁處罰鍰九百元，核無違誤，認受處分人之異議為無理由，
    而予以駁回。
四、按交岔路口十公尺內不得臨時停車，而禁止臨時停車處所即不得停車，道路交通
    安全規則第一百十一條第一項第二款及第一百十二條第一項第一款分別著有規定
    ；又汽車駕駛人在禁止臨時停車處所停車者，處新臺幣六百元以上一千二百元以
    下罰鍰，道路交通管理處罰條例第五十六條第一項第一款亦定有明文。本件受處
    分人所有九Ｄ─四六０號營業小客車，確於九十二年十二月四日九時十七分許，
    在臺北市○○街十一號前，經警逕行舉發在禁止臨時停車處所停車，有卷附現場
    照片、臺北市政府警察局交通大隊九十三年三月三十日北市警交大三字第０九三
    六一七九九九六００號函及臺北市交通管制工程處九十三年四月六日北市交工程
    字第０九三三一０五八０００號函可稽，原法院認受處分人所為異議無理由而裁
    定駁回，經核並無不當或違法，受處分人仍執陳詞，以渠係在交岔路口對面停車
    ，且無妨礙視野之虞，指摘原法院裁定不當而提起抗告，為無理由，應予駁回。
據上論斷，應依道路交通案件處理辦法第二十六條，刑事訴訟法第四百十二條裁定如
主文。
中    華    民    國      九十三      年      九      月     二十九     日
                            臺灣高等法院交通法庭
                                審判長法  官  許  國  宏
                                      法  官  洪  光  燦
                                      法  官  林  勤  純
右正本證明與原本無異。
本裁定不得再抗告。
                                      書記官  葉  瑩  庭
中    華    民    國      九十三      年      九      月     二十九     日
